【裁判字號】    97,聲,848
【裁判日期】    970915
【裁判案由】    返還提存物
【裁判全文】
臺灣新竹地方法院民事裁定               97年度聲字第848號
聲  請  人  萬泰商業銀行股份有限公司
法定代理人  甲○○
代  理  人  丁○○
相  對  人  桐亞有限公司
法定代理人  戊○○
相  對  人  丙○○
            乙○○
上列當事人間返還擔保金事件，本院裁定如下：
    主  文
本院九十七年度存字第七六五號擔保提存事件，聲請人所提存之
擔保金即中央政府建設公債九十七年度甲類第一期債票，面額計
新臺幣玖拾萬元，准予返還。
聲請人其餘聲請駁回。
聲請程序費用由相對人乙○○負擔。
    理  由
一、按供擔保人證明受擔保利益人同意返還者，法院應依供擔
    保人之聲請，以裁定命返還其提存物，民事訴訟法第104條
    第1項第2款分別定有明文。前揭規定，於其他依法令供訴訟
    上之擔保者準用之，此觀同法第106條之規定意旨亦明。又
    按擔保提存之提存人於提存後，假扣押、假處分、假執行經
    裁判後未聲請執行，或於執行程序實施前撤回執行之聲請者
    ，得聲請該管法院提存所返還提存物，提存法第18條第1項
    第3款定有明文。是擔保提存人如未為任何假扣押執行之聲
    請，於向法院聲請取得「未執行證明書」後，即得逕向法院
    提存所聲請返還擔保金，而無庸聲請法院裁定返還。
二、本件聲請意旨略以：聲請人與相對人間清償借款事件，聲請
    人前遵本院97年度裁全字第799號民事裁定，為擔保假扣押
    實施，提供中央政府建設公債97年度甲類第1期債票，面額
    計新臺幣900,000元，並以本院97年度存字第765號擔保提存
    事件提存後，對相對人乙○○之財產執行在案，至於相對人
    桐亞有限公司、丙○○部分，聲起人則未曾聲請強制執行。
    又相對人乙○○同意聲請人取回前開提存之擔保金，為此聲
    請返還本件擔保金等語，並提出本院97年度裁全字第799號
    假扣押裁定、97年度存字第765號提存書、民事假扣押執行
    聲請狀、本院民事執行處查封登記函及執行命令（以上均影
    本）各乙份、本院民事執行處證明書、相對人乙○○之同意
    書及印鑑證明各乙份為證。
三、經查，聲請人主張其因擔保假扣押之實施而為相對人等人提
    存擔保金，嗣經相對人乙○○同意返還提存物及並未對其他
    相對人桐亞有限公司、丙○○聲請執行等情，除據聲請人提
    出前開證物外，復經本院依職權調閱本院97年度裁全字第
    799號假扣押事件、97年度存字第765號擔保提存事件、97年
    度執全字第430號假扣押執行卷宗核閱無訛。是相對人乙○
    ○既同意返還前開提存之擔保金，揆諸前揭法條，聲請人就
    其為相對人乙○○之部分聲請返還擔保金，核無不合，應予
    准許。
四、至聲請人並未對相對人桐亞有限公司、丙○○聲請實施強制
    執行程序，且經本院民事執行處核發未執行證明書等情，有
    聲請人提出之本院民事執行處證明書乙紙在卷可稽，且據本
    院調閱前開執行卷宗查明無誤。依前揭說明，自應有提存法
    第18條第1項第3款規定之適用，亦即聲請人即擔保提存人取
    得本院民事執行處聲請核發「未執行證明書」後，即可逕向
    提存所聲請發還擔保金，由本院提存所審核後逕行准予返還
    ，毋庸聲請本院裁定返還。是聲請人仍列桐亞有限公司、丙
    ○○為相對人而向本院聲請返還提存物，即有未當，應予駁
    回。
五、依民事訴訟法第95條、第79條，裁定如主文。
中    華    民    國    97    年    9    月  15      日
                  民事第一庭    法  官  黃珮禎
以上正本係照原本做成。
如對本裁定抗告須於裁定送達後10日內向本院提出抗告狀，並
繳納抗告費新臺幣1,000元。
                                書記官  江靜玲
中    華    民    國    97    年    9    月  15      日


司法院資訊處製作；財團法人民間司法改革基金會備份。
